# 合作研发项目会计处理

提问人：lvjun6088 时间：2022-07-31 18:45:52
陈版主，您好，业务背景：目标公司与某实验室签订合作协议，研发某研发项目，共同出资 4500 万，经费纳入某实验室管理，单独核算，目标公司与某实验室按照1:2的比例共同出资，须出资1500 万。双方共同承担相应的经费、人力资源等投入、愿意共同承担研发风险和资源投入风险，某实验室负责项目立项，过程管理及验收等等，目标公司可派遣员工进行共同开展工作；协议约定，某实验室代表双方对知识产权进行管理和维护，目标公司可以在知识产权有效期内免费实施（生产、销售、使用）双方共有的知识产权，某实验室不分享相关收益。目标公司在知识产权生效后的 5 年内如果可以自主实施，可在该 5 年内无偿买断，否则该知识产权继续归双方共有，某实验室有权进行许可和转让。目前目标公司已支付实验室 900 万元，请问目标公司后续如何会计处理？根据某实验室该项目实际支出按照1:2的比例分摊计入研发费用，比如某实验室研发费用发生 300 万，目标公司将 100 万元计入研发费用，剩余 800 万挂某实验室预付账款？

回答人：chenyiwei
该研发过程是否为某实验室主导，本企业主要是出资和承担部分辅助工作？本企业是否仅以出资额为限承担研发过程中的各项风险？除了实施研发成果之外，本企业无其他实现经济利益的方式？
如果是，则所支付的款项，连同派遣员工参与相关工作的人工成本，应作为获取知识产权许可的预付款处理，计入其他非流动资产，到研发完成后转入无形资产，到项目研发成功后转入无形资产，在合理确定的受益年限内摊销。这种情况下，本企业不应确认研发费用。